【裁判字號】    97,訴,5234
【裁判日期】    971006
【裁判案由】    侵權行為等
【裁判全文】
臺灣臺北地方法院民事判決              97年度訴字第5234號
原      告  甲○○
                      12號
兼訴訟代理  乙○○
人
被      告  陳捷昕原名陳功富.
上列當事人間請求侵權行為等事件，經本院於民國97年9 月22日
言詞辯論終結，判決如下：
      主      文
被告應給付原告乙○○新台幣貳拾參萬零參佰捌拾元，及自民國
九十七年八月十九日起至清償日止，按週年利率百分之五計算之
利息。
被告應給付原告甲○○新台幣參拾萬元，及自民國九十七年八月
十九日起至清償日止，按週年利率百分之五計算之利息。
原告其餘之訴駁回。
訴訟費用由原告負擔二分之一，餘由被告負擔。
本判決原告乙○○勝訴部分，於原告以新台幣柒萬柒仟元供擔保
後，得假執行。
本判決原告甲○○勝訴部分，於原告以新台幣壹拾萬壹仟元供擔
保後，得假執行。
原告其餘假執行之聲請駁回。
    事實及理由
一、本件被告，未於言詞辯論期日到場，核無民事訴訟法第386
    條各款所列情形，爰依原告之聲請，由其一造辯論而為判決
    。
二、原告主張：
（一）原告乙○○與被告為夫妻，兩造自婚前同居期間起，原告
      乙○○即將每月薪資交付被告以處理家務及南山人壽公司
      保險繳費事宜。詎被告卻趁原告乙○○前往日本旅遊時，
      於民國93年10月28日起至同年11月24日止，持原告乙○○
      安信銀行信用卡連續盜刷新台幣（下同）23萬6424元，迄
      95年4月19日止仍有盜刷行為。被告就其盜刷款項僅由訴
      外人陳方玲為其清償2萬元，其餘則均未處理。被告此行
      為已使原告乙○○之名譽權及信用權受到損害，應依民法
      第195條第1項規定賠償原告50萬元之非財產上損害。
（二）被告復趁其與原告甲○○間有姻親關係（原告甲○○為原
      告乙○○之弟），竊取原告甲○○所有卡號
      0000000000000000之慶豐銀行信用卡，並將此信用卡之使
      用人相關基本資料變更為自己住處地址及自己使用之電話
      （(00)00000000及0000000000），並自95年1月20日起至
      同年月25日止盜刷達5萬7千890元。被告復未經原告甲○
      ○同意，即以原告甲○○名義，自原告甲○○處竊取之身
      分證，填寫不實申請書向訴外人萬泰商業銀行申請卡號
      000000000000之現金卡，並自94年3月起持該信用卡盜刷
      金額達3萬元。被告上開行為已使原告甲○○之信用權及
      名譽權受到損害，應依民法第195條第1項規定賠償原告甲
      ○○非財產上損害50萬元。
（三）原告乙○○發現上開情事後，遂於95年4月間提出離婚要
      求並先行離家，被告為阻止原告乙○○離家，遂以暴力手
      段拉扯原告乙○○，致原告乙○○受有右前臂、右下肢、
      右腳瘀青腫、挫傷等傷害，原告因此支出醫療費用380元
      ，被告應賠償原告乙○○此醫療費用，並應依民法第195
      條第1項規定賠償原告精神上損害10萬元。
（四）被告於94年5月3日因竊盜案遭台灣台北地方法院檢察署檢
      察官聲請簡易判決處刑，被告以需要委任辯護人及支付和
      解金為由，向原告借款，原告乙○○及甲○○遂分別交付
      借款10萬元及25萬元，但被告實際上並未委任辯護人而是
      將該款項花用完畢。被告此詐欺行為，應依民法第184條
      第1項及同條第2項規定，賠償原告乙○○及甲○○受詐欺
      所受分別交付款項10萬元及25萬元之損害。
（五）合計被告應賠償原告乙○○之損害計70萬0380元（
      100,000＋500,000＋100,000＋380=700,380元），應賠償
      原告甲○○75萬元（250,000+500,000=750,000）等情，
      爰聲明求為判決：1、被告應給付原告乙○○70萬0380 元
      ，及自起訴狀送達翌日起至清償日止，按週年利率5%計算
      之利息。2、被告應賠償原告甲○○75萬元，及自起訴狀
      送達翌日起至清償日止，按週年利率5%計算之利息。（三
      ）原告願以現金或同面額之無記名可轉讓定期存單供擔保
      ，請准宣告假執行。
三、被告未於言詞辯論期日到場，亦未提出準備書狀作何聲明或
    陳述。
四、原告主張之上開事實，被告已於相當時期受合法通知（見本
    院卷第10頁、第25頁、第27頁及第33頁之送達證書），而於
    言詞辯論期日不到場，亦未提出準備書狀爭執，應視同被告
    已自認原告主張之事實（民事訴訟法第280條第3項、第1項
    規定參照），並與原告提出之財團法人金融聯合徵信中心當
    事人綜合信用報告、慶豐銀行消費明細一覽表、爭議款授權
    聲明書、客戶交易明細表、郵政醫院95年5月1日診斷證明書
    、台灣台北地方法院檢察署94年度偵字第6639號聲請簡易判
    決處刑書、刑事告訴狀（見本院97年度北調字第251號卷第
    10頁至第25頁）相符，堪信為真實。
五、按因故意或過失，不法侵害他人之權利者，負損害賠償責任
    。故意以背於善良風俗之方法，加損害於他人者，亦同。違
    反保護他人之法律，致生損害於他人者，負賠償責任，民法
    第184條定有明文。被告既以需要支付委任律師報酬及和解
    金之不實事項，使原告乙○○及甲○○陷於錯誤，而分別交
    付10萬元及25萬元，被告此故意以背於善良風俗之方法致原
    告交付金錢受到損害，自應賠償原告乙○○及甲○○因此所
    受損害各10萬元及25萬元。又所謂身體權，係以保持身體之
    完全為內容之權利。被告為阻止原告乙○○離去，遂以暴力
    拉扯，致原告乙○○受有右前臂、右下肢、右腳瘀青腫、挫
    傷等傷害，原告因此支出醫療費用380元，被告自應賠償原
    告乙○○此部分損害。
六、次按不法侵害他人之身體、健康、名譽、自由、信用、隱私
    、貞操，或財產上之損害，亦得請求賠償相當之金額，民法
    195條第1項定有明文。所謂名譽權，為人在社會上享有一般
    人對其品德、聲望或信譽等所加之評價，名譽有無受損害，
    應以社會上對個人評價是否貶損作為判斷之依據（最高法院
    60年台上字第646號判例參照）。所謂信用權，係以人在社
    會上應受經濟上之評價為其保護法益。查被告盜刷原告乙○
    ○及甲○○所有之上開信用卡，致原告乙○○及甲○○均遭
    列有信用不良紀錄，且信用評分分別僅有200分及595分（見
    本院97年度北調字第251號卷第13頁及第18頁之綜合信用報
    告），低於所有受評者中位數之689分（見本院97年度北調
    字第251號卷第18頁之當事人綜合信用報告），則原告乙○
    ○及甲○○之信用權自受有損害；再原告乙○○及甲○○因
    被告盜刷信用卡而留有信用不佳紀錄，亦足使他人對於原告
    之信譽評價有所貶損，已侵害原告之名譽權。又被告為阻止
    原告乙○○離開而以暴力拉扯，致原告乙○○身體受到上開
    傷害，原告乙○○自受有精神上損害。原告主張其因名譽權
    、信用權及身體權受損害受有非財產上損害，自屬可取。本
    院斟酌原告乙○○及甲○○所受上開損害之情況，及原告乙
    ○○及甲○○分別擔任室內設計師及耕莘醫院檢驗師，年薪
    均約十餘萬元至二十餘萬元，原告甲○○名下有位在新竹市
    香山區之土地二筆、房屋一筆及福特六和車輛（1993年份）
    一部；及被告96年度名下有三筆股利所得各約數百元、營利
    所得二筆各數百元及獎金二筆各4千元及1萬元（見本院卷第
    35頁至第47頁之財產所得調件明細表）等兩造之身分、地位
    、經濟能力等一切情狀（最高法院51年台上字第223號判例
    參照），認原告乙○○主張其所受上開身體傷害之精神上損
    害為3萬元，信用權及名譽權受損之非財產上損害10萬元，
    原告甲○○所受名譽權及信用權之非財產上損害為5萬元，
    尚屬公允。原告逾此部分請求，即無可取。
七、綜上所述，原告乙○○及甲○○依民法第184條第1項規定，
    請求被告賠償損害各23萬0380元（詐欺交付100,000＋醫療
    費用380+身體損害非財產上損害30,000+信用名譽非財產上
    損害100,000=230380元），及30萬元（詐欺交付250,000+信
    用名譽非財產上損害50,000=30萬元），暨起訴狀繕本送達
    翌日即97年8月19日起，均至清償日止，按週年利率5%計算
    之法定遲延利息，洵屬有據，應予准許。原告其餘之請求，
    即屬無據，不應准許。
八、原告陳明願供擔保，聲請宣告假執行，經核原告勝訴部分，
    合於法律規定，爰酌定相當之擔保金額宣告之。惟原告聲請
    以無記名可轉讓定期存單供擔保部分，因未陳明無記名可轉
    讓定期存單之具體名稱，本院無從審酌是否適於供擔保，爰
    逕命現金供擔保，併予敘明。至原告其餘假執行之聲請，因
    訴之駁回而失所依據，併予駁回。
九、據上論結，原告之訴為一部有理由，一部無理由，依民事訴
    訟法第385條第1項前段、第79條、第85條第1項、第390條第
    2 項，判決如主文。
中    華    民    國    97    年    10    月    6    日
                    民事第三庭  法  官    黃書苑
以上正本係照原本作成。
如對本判決上訴，須於判決送達後二十日之不變期間內，向本院
提出上訴狀。
中    華    民    國    97    年    10    月    6    日
                                書記官    蔡月女


司法院資訊處製作；財團法人民間司法改革基金會備份。
